【裁判字號】    99,上訴,440
【裁判日期】    990308
【裁判案由】    毒品危害防制條例
【裁判全文】
臺灣高等法院臺中分院刑事判決         99年度上訴字第440號
上  訴  人
即  被  告  甲○○
上列上訴人因毒品危害防制條例案件，不服臺灣臺中地方法院98
年度訴字第4023號中華民國98年12月31日第一審判決（起訴案號
：臺灣臺中地方法院檢察署98年度毒偵字第4185號、第4245號）
，提起上訴，本院判決如下：
    主    文
上訴駁回。
    理    由
一、按依刑事訴訟法第350條、第361條、第362條、第367條規定
    ，不服地方法院之第一審判決而上訴者，須提出上訴書狀，
    並應敘述具體理由，為上訴必備之程式；其所提出之書狀未
    敘述上訴理由，或僅曾以言詞陳述上訴理由者，均應於上訴
    期間屆滿後20日內補提理由書於第一審法院。第一審法院經
    形式審查，認逾期未補提上訴理由者，應定期間先命補正；
    逾期未補正者，為上訴不合法律上之程式，應以裁定駁回。
    倘已提出上訴理由，但所提非屬具體理由者，則由第二審法
    院以上訴不合法律上之程式，判決駁回。而所謂具體理由，
    必係依據卷內既有訴訟資料或提出新事證，指摘或表明第一
    審判決有何採證認事、用法或量刑等足以影響判決本旨之不
    當或違法，而構成應予撤銷之具體事由，始克當之（例如：
    依憑證據法則具體指出所採證據何以不具證據能力，或依憑
    卷證資料，明確指出所為證據證明力之判斷如何違背經驗、
    論理法則）；倘僅泛言原判決認定事實錯誤、違背法令、量
    刑失之過重或輕縱，而未依上揭意旨指出具體事由，或形式
    上雖已指出具體事由，然該事由縱使屬實，亦不足以認為原
    判決有何不當或違法者（例如：對不具有調查必要性之證據
    ，法院未依聲請調查亦未說明理由，或援用證據不當，但除
    去該證據仍應為同一事實之認定），皆難謂係具體理由，俾
    與第二審上訴制度旨在請求第二審法院撤銷、變更第一審不
    當或違法之判決，以實現個案救濟之立法目的相契合，並節
    制濫行上訴（最高法院97年度臺上字第 892號刑事判決意旨
    參照）。
二、上訴人即被告甲○○（下稱被告）不服原審判決提起上訴，
    其上訴理由狀略謂：被告於警詢、偵查及原審均坦承施用第
    一級毒品犯行不諱，犯罪態度良好，具深具悔意，現又斷絕
    毒友來往，更不再施用毒品，被告經此教訓當無再犯之虞，
    原審就被告2次施用第一級毒品，累犯，各量處有期徒刑9月
    ，合計1年6月，定應執行刑1年4月，量刑過重，顯然科刑時
    未參酌刑法第57條所列等事項，在一般客觀上，尢嫌較重，
    殊難甘服，爰依法上訴云云。
三、按量刑輕重係屬事實審法院得依職權自由裁量之事項，茍已
    斟酌刑法第57條各款所列情狀而未逾法定刑度，即不得遽指
    為違法。查，被告對原審判決採用證據、認定事實及適用法
    律等節均不爭執，而原審判決理由已詳予載明被告中前於民
    國87年間，因施用毒品案件，經原審法院裁定送觀察、勒戒
    後，經評定認無繼續施用毒品之傾向，於87年10月12日執行
    完畢釋放出所；又於前揭觀察、勒戒執行完畢釋放後 5年內
    之87年間，再因施用毒品案件，經原審法院裁定令入戒治處
    所施以強制戒治，嗣經停止戒治及撤銷停止戒治入所續執行
    所餘之戒治期間，已於90年8月5日執行完畢釋放出所，刑罰
    部分則經原審法院以89年度訴字第323號判處有期徒刑1年 2
    月、10月，定應執行有期徒刑 1年10月，嗣經本院以90年度
    上訴字第1415號判決上訴駁回確定；另因施用毒品案件，經
    原審法院91年度訴字第 1123號判處有期徒刑1年4月、1年，
    定應執行有期徒刑2年1月確定，上開案件經接續執行後，其
    間經假釋及撤銷假釋，嗣分別經依中華民國九十六年罪犯減
    刑條例減刑，減為有期徒刑11月（應執行有期徒刑 1年10月
    部分）及減刑後所餘殘刑 8月19日（應執行有期徒刑2年1月
    部分），經接續執行後，甫於97年 5月28日縮刑期滿執行完
    畢，被告本案 2次施用第一級毒品犯罪，均為累犯，各應依
    刑法第47條第 1項之規定，加重其刑，並予分論併罰，及審
    酌被告歷經毒品戒斷之保安處分程序，復有違反麻醉藥品管
    理條例、肅清煙毒條例、多次毒品前科，仍未能徹底戒除毒
    癮，足見其意志不堅，惟施用毒品係戕害自身健康及犯後態
    度尚可等一切情狀，分別量處有期徒刑9月、9月，定應執行
    刑1年4月，復就扣案之毒品海洛因宣告沒收銷燬等情，顯已
    注意適用刑法第57條之規定，原審所處之刑符合「罰當其罪
    」之原則，並無輕重失衡之情形，其定應執行刑亦在法律規
    定之界限內，並無違誤。
四、綜上所述，被告之上訴理由，不能認係依據卷內訴訟資料指
    摘或表明第一審判決有何採證、認事、用法或量刑等足以影
    響判決本旨之不當或違法，而構成應予撤銷之具體事由，僅
    徒憑己意請求從輕量刑，難謂上訴適法，其上訴自屬違背法
    律上之程式，爰不經辯論，駁回其上訴。
據上論斷，應依刑事訴訟法第367條前段、第372條，判決如主文
。
中    華    民    國    99    年    3    月      8    日
            刑事第五庭  審判長法  官  趙  春  碧
                              法  官  林  宜  民
                              法  官  賴  恭  利
上列正本證明與原本無異。
如不服本判決應於收受送達後10日內，向本院提出上訴書狀，其
未敘述上訴理由者，並得於提起上訴後10日內向本院補提理由書
(均須按他造當事人之人數附繕本)「切勿逕送上級法院」。
                              書記官  林  育  萱
中    華    民    國    99    年    3    月      8    日

司法院資訊處製作；財團法人民間司法改革基金會備份。
